da: Motorstartmetode: Auto-transformer; DOL; Frekvensomformer; SD; Blød; Andet
pt-BR: Método de partida do motor: Autotransformador; DOL; Conversor de frequência; SD; Macio; Outro
de: Motorstartmethode: Spartransformator; DOL; Frequenzumwandler; SD; Weich; Sonstiges
th: วิธีการสตาร์ทมอเตอร์: การสตาร์ทมอเตอร์โดยใช้หม้อแปลงอัตโนมัติ; การสตาร์ทมอเตอร์โดยตรง; การสตาร์ทมอเตอร์โดยใช้เครื่องแปลงความถี่ไฟฟ้า; SD; นุ่ม; อื่นๆ
sl-SI: Metoda zagona motorja: Avtotransformator; DOL; Frekvenčni pretvornik; SD; Mehko; Drugo
cs: Způsob startování motoru: Auto-transformátor; DOL; Frekvenční měnič; SD; Měkká; Jiné
zh-CN: 电机启动方法: 自耦变压器; DOL; 频率转换器; 标清; 软; 其他
pt-PT: Método de arranque do motor: Autotransformador; DOL; Conversor de frequência; SD; Suave; Outro
fr: Méthode de démarrage du moteur: Auto-transformateur; DOL; Convertisseur de fréquence; SD; Doux; Autre
es: Método de arranque del motor: Autotransformador; DOL; Convertidor de frecuencia; SD; Blando; Otros
vi: Phương pháp khởi động của động cơ: Máy biến áp tự động; DOL; Bộ chuyển đổi tần số; SD; Mềm; Khác
ro-RO: Metoda de pornire a motorului: Autotransformator; DOL; Convertor de frecvență; SD; Soft; Altele
sv: Motorstartmetod: Autotransformator; DOL; Frekvensomvandlare; SD; Mjuk; Övrigt
it: Metodo di avviamento del motore: Autotrasformatore; DOL; Convertitore di frequenza; SD; Morbida; Altro
en: Motor starting method: Auto-transformer; DOL; Frequency converter; SD; Soft; Other
hu: Motorindítási módszer: Automatikus transzformátor; DOL; Frekvenciaátalakító; SD; Lágy; Egyéb
el: Μέθοδος εκκίνησης κινητήρα: Αυτόματος μετασχηματιστής; DOL; Μετατροπέας συχνότητας; SD; Μαλακό; Άλλο
ko: 모터 시동 방식: 자동 변압기; DOL; 주파수 변환기; SD; 부드러움; 기타
zh-TW: 馬達啟動方式: 自耦變壓器; 在線直接; 變頻器; SD; 柔軟; 其他
hr-HR: Metoda pokretanja motora: Autotransformator; DOL; Pretvarač frekvencije; SD; Soft start; Ostalo
ru: Метод запуска двигателя: Автотрансформатор; DOL; Преобразователь частоты; SD; Мягкий; Другой
lt-LT: Variklio paleidimo būdas: Autotransformatorius; DOL; Dažnio keitiklis; SD; Lėtas paleidimas; Kita
bg-BG: Метод за стартиране на двигателя: Автотрансформатор; DOL; Честотен преобразувател; SD; Мек; Други
fi: Moottorin käynnistysmenetelmä: Automaattinen muuntaja; DOL; Taajuusmuunnin; SD; Pehmeä; Muu
ja: モーターの始動方式: 自動変圧器; DOL; 周波数変換器; SD; ソフト; その他
nl: Motorstartmethode: Auto-transformer; DOL; Frequentieconverter; SD; Zacht; Andere
tr: Motor Çalıştırma Yöntemi: Otomatik transformatör; DOL; Frekans dönüştürücü; SD; Yumuşak; Diğer
sk-SK: Spôsob štartovania motora: Auto-transformátor; DOL; Frekvenčný menič; SD; Mäkký; Iné
nb: Motorstartmetode: Auto-transformator; DOL; Frekvensomformer; SD; Myk; Annet
pl: Metoda rozruchu silnika: Autotransformator; DOL; Przemiennik częstotliwości; SD; Miękki; Inne